臺灣花蓮地方法院刑事裁定
111年度金訴字第77號
公  訴  人  臺灣花蓮地方檢察署檢察官
被      告  張竣閎




選任辯護人  林之翔律師(法扶律師)          
上列被告因違反組織犯罪防制條例等案件，經檢察官提起公訴（
111年度偵字第3442、2009、2013、2014、2015、3327、3443、3
986、4136、4358號），本院裁定如下：
    主  文
張竣閎於提出新臺幣伍萬元之保證金後，准予停止羈押，並限制
住居於新北市○○區○○街000號3樓，及自停止羈押之日起，限制出
境、出海捌月。如未能於民國111年12月14日16時前提出上開保
證金，則自民國111年12月16日起延長羈押貳月。
    理  由
一、按羈押被告，審判中不得逾3月。但有繼續羈押之必要者，
    得於期間未滿前，經法院依第101條或第101條之1之規定訊
    問被告後，以裁定延長之；延長羈押期間，審判中每次不得
    逾2月，刑事訴訟法第108條第1項、第5項定有明文。又被告
    經法官訊問後，雖有第101條第1項或第101條之1第1項各款
    所定情形之一而無羈押之必要者，得逕命具保、責付或限制
    住居，刑事訴訟法第101條之2前段定有明文。復依本章以外
    規定得命具保、責付或限制住居者，亦得命限制出境、出海
    ，並準用第93條之2第2項及第93條之3至第93條之5之規定，
    刑事訴訟法第93條之6亦有明文。
二、被告張竣閎因組織犯罪防制條例等案件，經檢察官以其涉犯
    組織犯罪防制條例第3條第1項前段發起犯罪組織罪、洗錢防
    制法第14條第1項一般洗錢罪、刑法第339條之4第1項第2款
    、同法第339條第1項三人以上共同詐欺取財罪嫌提起公訴，
    經本院訊問後，認被告犯罪嫌疑重大，且有事實足認有逃亡
    之虞，及有反覆實施同一犯罪之虞，經審酌有羈押之原因及
    必要，依刑事訴訟法第101條第1項第1款及第101條之1第1項
    第7款之規定，於111年9月16日予以羈押。
三、茲因被告羈押期間即將屆滿，經本院於111年12月6日訊問並
    聽取檢察官、被告及辯護人對於延長羈押與否之意見後，認
    被告犯罪嫌疑重大，且羈押之原因仍然存在。惟審酌本案犯
    罪情節、審理進度、待調查之證據、國家刑事司法權之有效
    行使、公共利益維護、被告人身自由私益及防禦權受限制程
    度，且參以被告坦承其有參與犯罪組織、洗錢及加重詐欺罪
    之犯行，僅爭執其所為不構成發起犯罪組織罪，又被告自偵
    查中羈押至今已有相當時日，應當知所警惕，經斟酌比例原
    則，認現階段如命被告提出一定金額之保證金，輔以限制住
    居及限制出境、出海，應當能對其形成心理之拘束力，保全
    被告於日後可能之程序均能遵期到庭接受審判或後續之執行
    ，以達原羈押處分所欲達成之目的，而得以作為羈押之替代
    手段。衡酌被告所涉罪名、犯罪情狀、犯罪所生危害程度、
    家庭狀況、資力等各節，准予被告於111年12月14日16時前
    提出新臺幣5萬元之保證金後，停止羈押，並限制住居在其
    新北市○○區○○街000號3樓之住處，及自停止羈押之日起限制
    出境、出海8月。如被告未能於前開期限內具保，則前述羈
    押之必要性仍然存在，故同時諭知如被告未能具保，應自11
    1年12月16日起延長羈押2月。
四、依刑事訴訟法第93條之3第2項後段、第93條之6、第108條第
    1項但書、第5項、第101條之2前段、第111條第1項、第3項
    、第5項、第121條第1項，裁定如主文。
中　　華　　民　　國　　111 　年　　12　　月　　8 　　日
　　　　　　　　　刑事第一庭  審判長法　官　黃鴻達
　　　　　　　　　　　　　　　　　　法　官　陳佩芬
　　　　　　　　　　　　　　　　　　法　官　簡廷涓
上列正本證明與原本無異。
如對本裁定不服，應於送達後5日內，向本院提出抗告狀（應抄
附繕本）。
因疫情而遲誤不變期間，得向法院聲請回復原狀。
中　　華　　民　　國　　111 　年　　12　　月　　8 　　日
                                    書記官  鄭慧婷